【裁判字號】    91,簡上,64
【裁判日期】    921224
【裁判案由】    竊盜
【裁判全文】
臺灣雲林地方法院刑事判決                         九十一年度簡上字第六四號
    上 訴 人  臺灣雲林地方法院檢察署檢察官
    被    告  黃○○
右上訴人因被告竊盜案件，不服本院北港簡易庭九十一年度港簡字第一四二號中華民
國九十一年十月二十二日刑事簡易判決（聲請簡易判決處刑書案號：臺灣雲林地方法
院檢察署九十一年度偵字第三二一０號），提起上訴，並經檢察官當庭擴張事實（臺
灣雲林地方法院檢察署九十一年度偵字第四七七八號、第四八七五號、第四八九三號
、第四八九四號、九十二年度偵字第七二二號、第三六八六號、第四一三五號、第四
四三０號），本院管轄第二審之合議庭認應依通常程序審理，逕為第一審判決如左：
    主  文
原判決撤銷。
黃○○以犯竊盜罪為常業，處有期徒刑貳年，並於刑之執行前，令入勞動場所強制工
作年。扣案之鉗子壹把沒收。
    事  實
一、黃○○意圖為自己不法之所有，而基於常業竊盜犯意，自民國九十年十一月間起
    至九十二年八月二十九日止，先後為下列竊盜行為，並恃此以營生：
（一）九十年十一月間某日，黃○○至雲林縣四湖鄉箔子寮己○耕作之農田倉庫內，
      以徒手方式，竊取倉庫內己○所有共約八十公斤重之蒜頭二袋，得手後據為己
      有，並出售予不詳姓名年籍之人。
（二）九十一年五月二十日夜間某時，黃○○至雲林縣口湖鄉埔南村一二九號旁豬舍
      內，以徒手方式，竊取豬舍內申○○所有廢鐵約四百二十餘公斤，得手後據為
      己有。
（三）九十一年五月二十七日凌晨三時許，黃○○至雲林縣四湖鄉○○村○○路六八
      號旁豬舍內，以徒手方式，竊取豬舍內Ａ○○所有共約二百公斤重之蒜頭三袋
      ，得手後據為己有，並出售予不詳姓名年籍之人。
（四）九十一年六月一日十八時許，黃○○在雲林縣台西鄉○○村○○路二二之一號
      旁魚塭草寮倉庫內，趁倉庫無人看管之際，以徒手方式，竊取午○○所有放置
      於倉庫內之馬達一部，得手後據為己有，旋並以新臺幣（下同）一百二十元之
      價格出售予不知情之林連興，嗣於九十二年一月二十二日，經黃○○帶同員警
      前往上開倉庫而查獲。
（五）九十一年六月初某日，黃○○至雲林縣北港鎮樹腳里船埔三十號旁豬舍內，以
      徒手方式，竊取豬舍內戌○○所有共約三百公斤重之蒜頭，得手後據為己有，
      並出售予不詳姓名年籍之人。
（六）九十一年七月初某日，黃○○至雲林縣口湖鄉○○村○○○段丙○○經營之工
      廠內，以徒手方式，竊取丙○○所有約一百公斤重之廢鐵一批，得手後據為己
      有。
（七）九十一年七月二十三日二十二時三十分許，黃○○在雲林縣四湖鄉○○村○○○○○道路旁，見蕭德聲所有車牌號碼ＥＯ—六０六九號自用小貨車停放該處
      （該車原係於九十一年七月二十一日上午六時三十分許，在雲林縣元長鄉○○
      村○○路六六號處失竊），且車輛鑰匙並未拔下，遂以徒手方式，以車內所留
      鑰匙啟動車輛，而竊取該車，得手後據為己有。
（八）九十一年七月二十六日上午六時三十分許，黃○○駕駛上開竊得之車牌號碼Ｅ
      Ｏ—六０六九號自用小貨車，至雲林縣四湖鄉○○○○○道路與雲一六０線道
      路施工橋下之範宇營造公司工地，竊取該公司所有板模鐵架一千九百三十公斤
      ，得手後放置於該自小貨車上，惟尚未及離去，即遭現場工地工人發覺而報警
      查獲。
（九）九十一年七月三十日凌晨某時，黃○○至雲林縣四湖鄉箔子村三一０號廚房旁
      倉庫，以徒手方式，竊取倉庫內癸○○所有共約二百台斤重之蒜頭三包，得手
      後據為己有。
（十）九十一年七月三十日凌晨四時三十分許，黃○○至雲林縣四湖鄉○○村○○○
      路十六號騎樓下，竊取辛○○所有共約六十台斤重之蒜頭三包，得手後據為己
      有。
（十一）九十一年七月三十日上午五時三十分許，黃○○在雲林縣四湖鄉新庄村下頭
        圍十一號前，見卯○○所有已註銷車牌之原車牌號碼ＥＣ—八八四０號自用
        小貨車，鑰匙並未拔下，遂以徒手方式，以車內所留鑰匙啟動車輛，而竊取
        該車，得手後據為己有。
（十二）九十一年七月三十一日凌晨三時許，黃○○駕駛上開竊得之車牌號碼ＥＣ—
        八八四０號自用小貨車，至雲林縣四湖鄉○○村○○○路五五之九號旁豬舍
        內，竊取庚○○所有共約二百公斤重之蒜頭五包，得手後據為己有。
（十三）九十一年七月三十一日凌晨四時許，黃○○駕駛上開竊得之車牌號碼ＥＣ—
        八八四０號自用小貨車，至雲林縣四湖鄉箔東村八之二號Ｂ○○住家外之屋
        簷下，竊取Ｂ○○所有共約四十公斤重之蒜頭二包，得手後據為己有。
（十四）九十一年七月三十一日凌晨五時許，黃○○駕駛上開竊得之車牌號碼ＥＣ—
        八八四０號自用小貨車，至雲林縣四湖鄉○○村○○街四之一號丑○○住家
        外之屋簷下，竊取丑○○所有重約十二公斤之蒜頭一包，得手後據為己有。
（十五）九十一年七月三十一日凌晨六時許，黃○○駕駛上開竊得之車牌號碼ＥＣ—
        八八四０號自用小貨車，至雲林縣四湖鄉○○村○○○路二十號旁牛欄內，
        竊取子○○所有共約一千五百台斤重之蒜頭二十五包，得手後據為己有，嗣
        於同日十七時二十分許，為警在雲林縣四湖鄉箔東村普天宮前查獲。
（十六）九十一年八月三十一日上午十時許，黃○○在雲林縣元長鄉○○村○○道路
        旁，見亥○○所有已註銷車牌之原車牌號碼八五二—四六四九號自用小貨車
        ，鑰匙並未拔下，遂以徒手方式，以車內所留鑰匙啟動車輛，而竊取該車，
        得手後據為己有。嗣於九十一年九月八日上午九時許，黃○○駕駛上開車輛
        行經雲林縣四湖鄉○○村○○○○路附近時，因車輛故障，停放於路旁修護
        ，恰為亥○○發覺，而報警查獲。
（十七）九十一年九月底某日，黃○○至雲林縣台西鄉馬公厝大排旁靠近西濱快速道
        路壬○○經營之魚塭工寮內，以徒手方式，竊取工寮內壬○○所有抽水馬達
        一部，得手後，以不詳價格，出售予十方環保場。
（十八）九十一年十月底某日，黃○○至雲林縣四湖鄉林厝某靠近西濱快速道路未○○耕作之農田，以徒手方式，竊取未○○所有抽水機及抽水馬達各一部，得
        手後，以不詳價格，出售予十方環保場。
（十九）九十一年十月二十五日二十四時許，黃○○至雲林縣口湖鄉○○村○○路一
        四一號之二附近乙○○所有之魚塭工寮內，以徒手方式，竊取乙○○所有柴
        油引擎一部及鐵架一座，得手後，以不詳價格，出售予十方環保場。
（二十）九十一年十一月初某日，黃○○至雲林縣四湖鄉林厝村酉○○經營之養鵝場
        ，以徒手方式，竊取酉○○所有保溫燈十四個、馬達一個、約五十公尺長之
        電線一捆等物，得手後據為己有。
（二一）九十一年十一月初某日，黃○○至雲林縣台西鄉溪頂村二二鄰溪頂一七三號
        旁倉庫內，以徒手方式，竊取巳○○所有抽水馬達二部，得手後，以不詳價
        格，出售予十方環保場。
（二二）九十一年十一月初某日，黃○○至雲林縣台西鄉馬公厝大排旁靠近溪頂橋南
        側甲○○所有之魚塭工寮內，以徒手方式，竊取甲○○所有約十公斤重之電
        線一捆，得手後，以不詳價格，出售予十方環保場。
（二三）九十一年十一月初某日，黃○○至雲林縣四湖鄉箔子寮三一七號之三天○○
        經營之養鵝場，以徒手方式，竊取天○○所有手推車一部，得手後據為己有
        。
（二四）九十一年十一月四日凌晨一時許，黃○○至雲林縣四湖鄉新庄里下頭圍九號
        玄○○經營之馬達商店前，竊取放置於店外之抽水馬達七部，得手後，以不
        詳價格，出售予十方環保場。
（二五）九十一年十一月九日十五時許，黃○○至雲林縣東勢鄉○○○路六二號「億
        山牧場」處，竊取億山牧場所有手推車一部，得手後據為己有。
（二六）九十一年十一月十四日上午十一時五十分許，黃○○搭乘Ｈ○○騎乘之車牌
        號碼ＧＣ七—六七六號機車，至雲林縣台西鄉光華村光華一００之五號倉庫
        前時，因Ｈ○○接聽行動電話，黃○○即獨自攜帶客觀上足供兇器使用之鉗
        子一把，以手推開上開倉庫門後，進入倉庫內著手竊取宙○○所有堆置於地
        上之電線，然因電線過重，黃○○無法搬移而未遂，此時宙○○恰好行經該
        倉庫，因發現有人在倉庫前，而前往察看，旋發覺上情而報警查獲，員警並
        當場自黃○○身上扣得其所有之鉗子一把。
（二七）九十二年九月十一日十四時四十分許，黃○○在雲林縣四湖鄉箔西橋北側，
        Ｃ○○經營之鵝舍內，竊取Ｃ○○所有瓦斯爐七個、水龍頭開關二組、鐵管
        八支及約二十公斤之廢鐵一批等物，得手後，尚未離去，即遭Ｃ○○發覺，
        黃○○旋留下竊得之物品而倉促離去，嗣因Ｃ○○認識黃○○，知曉黃○○
        即為竊盜之人而報警查獲。
（二八）九十二年十月六日上午七時許，黃○○在雲林縣北港鎮劉厝五十四號處，見
        寅○○○所有車牌號碼ＮＲＧ—八九七號機車，鑰匙懸掛於後視鏡下，遂以
        徒手方式，以機車上所留鑰匙啟動車輛，而竊取該機車，得手後據為己有。
        嗣於九十二年十月二十六日上午九時三十分許，黃○○騎乘上開機車行經雲
        林縣口湖鄉梧北村復興二一二號後方道路時，因發生交通事故，為警前往處
        理而查獲。
（二九）九十二年八月十九日上午十時許，丁○○基於普通竊盜之概括犯意（另由檢
        察官移併本院另案審理），駕駛未懸掛車牌之自用小貨車（車身引擎號碼四
        Ｇ八二—Ｍ０九四四０號，原為地○○所有，於九十二年八月十四日上午五
        時，在雲林縣元長鄉○○村○○路二六之一號前失竊），載同不知為贓車之
        黃○○，二人共同至雲林縣北港鎮好收里電信局機房旁Ｇ○○經營之鐵工廠
        內，竊取Ｇ○○所有工字鐵約三百公斤，得手後，二人將竊得之工字鐵運載
        至雲林縣北港鎮○○里○○路二八一號盧水勝經營之勝利舊貨行，以七百三
        十五元之價格，出售不知情之Ｅ○○。嗣於同日上午十一時許，Ｇ○○訪查
        失竊物品，於行經勝利舊貨行時，發覺該批失竊之工字鐵，經盧水勝同意而
        取回上開失竊之工字鐵。
（三十）九十二年八月十九日十五時許，丁○○復延續上開犯意，駕駛上開未懸掛車
        牌之自用小貨車，再度載同不知為贓車之黃○○，共同至上開Ｇ○○經營之
        鐵工廠內，復竊取Ｇ○○所有工字鐵約八百公斤，得手後，二人將竊得之工
        字鐵又運載至雲林縣北港鎮○○里○○路二八一號盧水勝經營之勝利舊貨行
        ，欲再度出售予Ｅ○○，惟因Ｅ○○甫同日於上午十一時許，經Ｇ○○取回
        前批失竊之工字鐵，知曉黃○○、丁○○此次欲行出售之工字鐵係盜贓物而
        拒絕收購，二人旋即駕車逃逸。
（三一）九十二年八月二十九日上午十時許，丁○○再延續前開犯意，駕駛上開未懸
        掛車牌之自用小貨車，載同不知為贓車之黃○○，共同至雲林縣口湖鄉湖東
        村新口湖二五號辰○○住處後方空地處，由丁○○留於車上把風並等候接應
        ，黃○○則下車竊取辰○○所有之金爐一個，二人得手後，旋將金爐運載至
        雲林縣北港鎮○○里○○路一二０巷八號盧水吉經營之「水吉商行」，而以
        七百六十八元之價格出售予不知情之盧水吉。嗣於九十二年八月二十九日上
        午十時三十分許，丁○○駕駛上開車輛行經雲林縣水林鄉○○道路時，因該
        車未懸掛車牌而為警攔查，丁○○趁隙逃逸，經警帶同黃○○追查，始查獲
        上情。
二、案經雲林縣警察局台西分局、虎尾分局、北港分局報告臺灣雲林地方法院檢察署
    檢察官偵查起訴及移送併辦後，經蒞庭檢察官當庭擴張事實。
    理  由
一、右開事實業據被告黃○○於本院審理時坦白承認，並各有如附表所示之證據足以
    佐證，而依上開附表所示之補強證據，已足以證明被告所為自白之真實性，是被
    告自白前開三十一次竊盜之犯行，應屬真實而堪採信。本件事證明確，被告常業
    竊盜犯行，應可認定。
二、查被告黃○○並無其他職業以為固定之收入來源，其於短時間內，密集反覆地實
    施前開竊盜犯行，以獲取不法利益，主觀上應有以實施竊盜罪維生之犯意，故核
    其所為，應係犯刑法第三百二十二條之常業竊盜罪。另被告與丁○○就犯罪事實
    欄一之（二九）至（三十一）等三次犯行，有犯意聯絡及行為分擔，就此部分犯
    行均為共同正犯。再被告就犯罪事實欄一之（二六）所為，固亦符合刑法第三百
    二十一條第二項、第一項第三款之攜帶兇器竊盜未遂罪之構成要件，然因已包括
    在上開常業竊盜罪之構成要件中，應不另論罪。而被告除犯罪事實欄一之（七）
    、（八）二次竊盜犯行外之其他竊盜犯行，雖未經起訴，然其餘部分犯行與起訴
    部分，為實質上一罪關係，既經檢察官上訴擴張犯罪事實，本院自應予以審理。
    又關於被告在九十一年五月至七月間某日，分別在雲林縣口湖鄉下崙村漁港某陸
    橋邊及同鄉○○○○○街，竊取不詳姓名年籍之人所有，廢鐵各約五十公斤及七
    十公斤部分（九十一年度偵字第四八九三號即原偵字第三二五三號），業經蒞庭
    檢察官當庭請求減縮該部分之事實，該部分已非起訴效力所及之事實，併此敘明
    。
三、原審判決之論罪科刑固非無見，惟未及審酌被告除犯罪事實欄一之（七）、（八
    ）二次竊盜犯行外之其他竊盜犯行，致對被告其餘部分之犯罪事實未予審判，是
    有違誤，自應由本院第二審合議庭撤銷改判。爰審酌被告為國中肄業生，其智識
    程度不高，但正值青年且身強體壯，竟不思以正途勤奮工作，反圖不勞而獲，而
    以竊盜營生，惟其竊盜之手段尚屬平和，每次所得亦非鉅款，雖造成被害人生活
    與家居之不便，但所受損害均非巨大，且被告於犯罪後亦能坦白犯行，深表悔悟
    ，犯後態度尚稱良好等一切情狀，量處如主文所示之刑。又被告年方二十五歲，
    身強力壯肢體健全，並非無謀生能力之人，竟不事正途，其自陳因缺錢購買毒品
    而以犯本件竊盜案維生，觀其於短時間內，多次為竊盜犯行，其間幾經員警查獲
    甚且移送檢察官偵辦，屢屢於釋回後，復再行犯罪，顯見品行不佳，惡習難改，
    非令強制工作不足以矯正其惡習，爰依竊盜犯贓物犯保安處分條例第三條第一項
    第二款、第五條第一項前段之規定，諭知於刑之執行前令入勞動場所強制工作三
    年。再扣案之鉗子一把為被告所有，此據被告於審理中坦白承認，且其於實施犯
    罪事實欄一之（二六）犯行時攜帶在身，以遂行該次竊盜犯罪，爰依刑法第三十
    八條第一項第二款規定宣告沒收。
據上論斷，應依刑事訴訟法第四百五十五條之一第三項、第三百六十九條第一項前段
、第三百六十四條、第四百五十二條、第二百九十九條第一項前段，刑法第二十八條
、第三百二十二條、第三十八條第一項第二款，竊盜犯贓物犯保安處分條例第三條第
一項第二款、第五條第一項前段，判決如主文。
本案經檢察官戊○○到庭執行職務。
中      華      民      國      九十二      年    十二  月    二十四    日
                                        臺灣雲林地方法院刑事第三庭
                                          審判長法  官  劉  國  賓
                                                法  官  廖  國  勝
                                                法  官  蘇  錦  秀
右正本證明與原本無異。
如不服本判決，應於判決送達後十日內向本院提出上訴狀( 應附繕本 )。
                                                書記官  馮  善  詮
中      華      民      國      九十二      年    十二  月    二十四    日
中華民國刑法第三百二十二條
 (常業竊盜)
以犯竊盜罪為常業者，處一年以上七年以下有期徒刑。
附表：
┌────┬──────────────────┬───────────┐
│事實欄一│證                               據 │備                  註│
│編號    │                                    │                      │
├────┼──────────────────┼───────────┤
│（一）  │被告自白。                        │九十一年度偵字第四八九│
│        │被害人己○於警訊及偵查中之指訴。  │三號（即原偵字第三二五│
│        │                                    │三號）                │
├────┼──────────────────┼───────────┤
│（二）  │被告自白。                        │同右                  │
│        │被害人申○○於警訊中之指訴。      │                      │
├────┼──────────────────┼───────────┤
│（三）  │被告自白。    │同右                  │
│        │被害人Ａ○○於警訊中之指訴。      │                      │
├────┼──────────────────┼───────────┤
│（四）  │被告自白。                        │九十二年度偵字第七二二│
│        │被害人午○○於警訊中之指訴。      │號                    │
│        │贓物認領收據一紙。                │                      │
│        │現場指認照片二張。                │                      │
├────┼──────────────────┼───────────┤
│（五）  │被告自白。                        │九十一年度偵字第四八九│
│        │被害人戌○○於警訊中之指訴。      │三號（即原偵字第三二五│
│        │                                    │三號）                │
├────┼──────────────────┼───────────┤
│（六）  │被告自白。                        │同右                  │
│        │被害人丙○○於警訊中之指訴。      │                      │
├────┼──────────────────┼───────────┤
│（七）  │被告自白。                        │九十一年度偵字第三二一│
│        │被害人蕭德聲之子Ｆ○○於警訊中之指│０號                  │
│        │  述。                              │                      │
│        │贓物認領收據一紙。                │                      │
│        │車輛運載贓物之相片三張。          │                      │
│        │車輛竊盜、車牌失竊資料個別查詢報表│                      │
│        │  一紙。                            │                      │
├────┼──────────────────┼───────────┤
│（八）  │被告自白。                        │同右                  │
│        │範宇營造公司監工Ｄ○○於警訊中之指│                      │
│        │  述。                              │                      │
│        │贓物認領收據、地磅單各一紙。      │                      │
│        │車輛運載贓物之相片三張。        │                      │
├────┼──────────────────┼───────────┤
│（九）  │被告自白。                        │九十一年度偵字第四八九│
│        │被害人癸○○於警訊中之指訴。      │三號（即原偵字第三二五│
│        │贓物認領收據一紙。                │三號）                │
├────┼──────────────────┼───────────┤
│（十）  │被告自白。                        │同右                  │
│        │被害人辛○○於警訊中之指訴。      │                      │
│        │贓物認領收據一紙。                │                      │
├────┼──────────────────┼───────────┤
│（十一）│被告自白。                        │同右                  │
│        │被害人卯○○於警訊中之指訴。      │                      │
│        │贓物認領收據一紙。                │                      │
│        │車輛及現場照片八張。              │                      │
├────┼──────────────────┼───────────┤
│（十二）│被告自白。                        │同右                  │
│        │被害人庚○○於警訊中之指訴。      │                      │
│        │贓物認領收據一紙。                │                      │
│        │車輛及現場照片八張。              │                      │
├────┼──────────────────┼───────────┤
│（十三）│被告自白。                        │同右                  │
│        │被害人Ｂ○○於警訊中之指訴。      │                      │
│        │贓物認領收據一紙。                │                      │
│        │車輛及現場照片八張。              │                      │
├────┼──────────────────┼───────────┤
│（十四）│被告自白。                        │同右                  │
│        │被害人丑○○於警訊中之指訴。      │                      │
│        │贓物認領收據一紙。            │                      │
│        │車輛及現場照片八張。              │                      │
├────┼──────────────────┼───────────┤
│（十五）│被告自白。                        │同右                  │
│        │被害人子○○於警訊中之指訴。      │                      │
│        │贓物認領收據一紙。                │                      │
│        │車輛及現場照片八張。              │                      │
├────┼──────────────────┼───────────┤
│（十六）│被告自白。                        │九十一年度偵字第四八九│
│        │被害人亥○○於警訊中之指 述。     │四號（即原偵字第三八一│
│        │贓物認領保管收據一紙。            │八號）                │
│        │車輛籍作業系統查詢認可資料一紙。  │                      │
├────┼──────────────────┼───────────┤
│（十七）│被告自白。                        │九十一年度偵字第四八七│
│        │被害人壬○○於警訊中之指訴。      │五號                  │
│        │證人林連興於警訊中之證訴。        │                      │
├────┼──────────────────┼───────────┤
│（十八）│被告自白。                        │同右                  │
│        │被害人未○○於警訊中之指訴。      │                      │
│        │證人林連興於警訊中之證訴。        │                      │
├────┼──────────────────┼───────────┤
│（十九）│被告自白。                        │同右                  │
│        │被害人乙○○於警訊中之指訴。      │                      │
│        │證人林連興於警訊中之證訴。        │                      │
│        │現場指認相片一張。                │                      │
├────┼──────────────────┼───────────┤
│（二十）│被告自白。                        │同右                  │
│        │被害人酉○○於警訊中之指訴。      │                      │
│        │證人林連興於警訊中之證訴。        │                      │
│        │現場指認相片一張。                │                      │
├────┼──────────────────┼───────────┤
│（二一）│被告自白。                        │同右                  │
│        │被害人巳○○於警訊中之指訴。      │                      │
│        │證人林連興於警訊中之證訴。        │                      │
│        │贓物認領收據一紙。                │                      │
├────┼──────────────────┼───────────┤
│（二二）│被告自白。                        │同右                  │
│        │被害人甲○○於警訊中之指訴。      │                      │
│        │證人林連興於警訊中之證訴。        │                      │
│        │現場指認相片一張。                │                      │
├────┼──────────────────┼───────────┤
│（二三）│被告自白。                        │同右                  │
│        │被害人天○○於警訊中之指訴。      │                      │
│        │證人林連興於警訊中之證訴。        │                      │
│        │贓物認領收據一紙。                │                      │
│        │現場指認相片一張。                │                      │
├────┼──────────────────┼───────────┤
│（二四）│被告自白。                        │同右                  │
│        │被害人玄○○於警訊中之指訴。      │                      │
│        │現場指認相片一張。                │                      │
├────┼──────────────────┼───────────┤
│（二五）│被告自白。                        │同右                  │
│        │億山牧場員工宇○○於警訊中之指訴。│                      │
│        │贓物認領管單一紙。                │                      │
│        │現場指認相片一張。                │                      │
├────┼──────────────────┼───────────┤
│（二六）│被告自白。                        │九十一年度偵字第四七七│
│        │被害人宙○○於警訊中之指訴。      │八號                  │
│        │證人Ｈ○○於警訊中之證訴。        │                      │
│        │現場相片五張。                    │                      │
├────┼──────────────────┼───────────┤
│（二七）│被告自白。                        │九十二年度偵字第四一三│
│        │被害人Ｃ○○於警訊中之指訴。      │五號                  │
├────┼──────────────────┼───────────┤
│（二八）│被告自白。                        │九十二年度偵字第四四三│
│        │被害人寅○○○於警訊中之指述。    │０號                  │
│        │贓物認領收據一紙。                │                      │
│        │車輛相片一張。                    │        │
│        │行車執照影本一紙。                │                      │
├────┼──────────────────┼───────────┤
│（二九）│被告自白。                        │九十二年度偵字第三六八│
│        │共犯丁○○於警訊及偵查陳述。      │六號                  │
│        │被害人Ｇ○○於警訊中之指述。      │                      │
│        │證人地○○、Ｅ○○於警訊中之證述。│                      │
│        │車輛相片二張。                    │                      │
├────┼──────────────────┼───────────┤
│（三十）│同右                                │同右                  │
├────┼──────────────────┼───────────┤
│（三一）│被告自白。                        │同右                  │
│        │共犯丁○○於警訊及偵查陳述。      │                      │
│        │被害人辰○○於警訊中之指述。      │                      │
│        │證人地○○、盧水吉於警訊中之證述。│                      │
│        │車輛相片二張、失竊現場相片一張。  │                      │
└────┴──────────────────┴───────────┘


司法院資訊處製作；財團法人民間司法改革基金會備份。
